臺灣臺中地方法院刑事判決
111年度訴字第79號
公  訴  人  臺灣臺中地方檢察署檢察官
被      告  許振誠



上列被告因妨害風化案件，經檢察官提起公訴（110年度偵字第3
6532號），本院判決如下：
    主    文
甲○○共同犯圖利媒介性交罪，處有期徒刑伍月，如易科罰金，以
新臺幣壹仟元折算壹日。
未扣案犯罪所得新臺幣拾伍萬參仟零伍拾元沒收，於全部或一部
不能沒收或不宜執行沒收時，追徵其價額。
    犯罪事實
一、甲○○與不詳應召集團成員(下稱本案應召集團)共同基於意圖
    使女子與他人為性交行為而媒介以營利之犯意聯絡，自民國
    110年7月1日起至同年月30日止，由本案應召集團成員在「t
    ea111.net」網頁，刊登標題為「臺中/臺中外送/TZW005/w9
    65j/j94m,LINE ID：97BY」之廣告，適臺中市政府警察局霧
    峰分局員警110年7月30日某時許，執行網路巡邏時發現上揭
    廣告，隨即於同日13時36分許，加入LINE ID為97BY之應召
    集團成員好友後，透過通訊軟體LINE與該成員(LINE暱稱為
    「朵朵-要約主動賴我」)議定性交易金額新臺幣(下同)9,20
    0元（含車資200元）、性交易地點在臺中市○○區○○○路00號
    之羅馬假期汽車旅館105號房後，本案應召集團即指派應召
    女子林雅凡，搭乘車牌號碼000-000號白牌計程車至羅馬假
    期汽車旅館105號房，嗣林雅凡進入房內後，經員警當場表
    明身分，並循線查悉林雅凡自110年7月1日起即開始從事性
    交易，每次性交易成功可獲得2,500元，其餘金額則匯至甲○
    ○所申設國泰世華商業銀行(銀行代碼013)帳號000000000000
    號帳戶內(下稱本案帳戶，匯款時間及金額詳如附表所示)，
    始查悉上情。
二、案經臺中市政府警察局霧峰分局報告臺灣臺中地方檢察署檢
    察官偵查起訴。
    理    由
一、證據能力：
　  按被告以外之人於審判外之陳述，雖不符刑事訴訟法第159
    條之1至第159條之4之規定，而經當事人於審判程序同意作
    為證據，法院審酌該言詞陳述或書面陳述作成時之情況，認
    為適當者，亦得為證據；當事人、代理人或辯護人於法院調
    查證據時，知有刑事訴訟法第159條第1項不得為證據之情形
    ，而未於言詞辯論終結前聲明異議者，視為有前項之同意，
    刑事訴訟法第159條之5定有明文。查本案認定事實所引用被
    告甲○○以外之人於審判外之陳述，公訴人、被告於審判期日
    均表示同意有證據能力（見本院卷第60頁），本院審酌上開
    證據資料製作時之情況，尚無違法不當及證明力明顯過低之
    瑕疵，亦認為以之作為證據應屬適當，認前揭證據資料均有
    證據能力。
二、認定犯罪事實所憑之證據及理由：
　㈠訊據被告固坦承本案帳戶為其所申辦，並有將本案帳戶資料
    提供給LINE暱稱「九萬」之人匯款使用，且有於110年7月30
    日自本案帳戶提領43萬8000元之事實，惟矢口否認有何圖利
    媒介性交之犯行，辯稱：「九萬」欠我40幾萬元要還我，「
    九萬」是陸陸續續向我借錢，我不清楚他姓氏為何云云。經
    查：
　⒈本案應召集團成員在「tea111.net」網頁，刊登標題為「臺
    中/臺中外送/TZW005/w965j/j94m,LINE ID：97BY」之廣告
    ，於110年7月30日13時36分許，經員警佯為男客與之聯絡並
    約定性交易，應召女子林雅凡遂於同日15時多許，經本案應
    召集團媒介後至羅馬假期汽車旅館105號房準備為性交易，
    當場為警查獲等情，業經證人即應召女子林雅凡、證人即司
    機黃逸凱於警詢時證述明確（見偵卷第27至31、33至35頁）
    ，並有員警職務報告、員警與媒介性交嫌疑人之LINE對話紀
    錄截圖、司機接收派車對話紀錄、現場蒐證對話譯文在卷可
    稽（見偵卷第19至20、65至68、75至77、79至82頁）（第79
    -82頁）；又本案帳戶為被告所申設，被告並有將本案帳戶
    資料提供給「九萬」使用，且本案應召集團媒介之應召女子
    林雅凡自110年7月1日起即開始從事性交易，每次性交易成
    功可獲得2,500元，其餘金額則匯至本案帳戶，而分別於附
    表所示之時間匯入如附表所示之金額等情，為被告所不爭執
    ，且經證人林雅凡於警詢時證述明確，復有國泰世華商業銀
    行存匯作業管理部110年8月23日國世存匯作業字第11001330
    97號函檢附之本案帳戶客戶基本資料查詢、交易明細查詢、
    林雅凡與收款嫌疑人之LINE對話紀錄截圖等附卷可考（見偵
    卷第37至41、55至59、69至74頁），是此部分事實，應堪認
    定。
　⒉金融機構開立之帳戶為個人理財之工具，申請開設存款帳戶
    並無特殊資格限制，一般民眾皆能自由申請，亦可同時在不
    同金融機構申請多數存款帳戶使用，且該等帳戶有一定金融
    交易目的及識別意義，具高度專有性，一般人皆有妥為保管
    帳戶資料，防止他人任意使用之認識，縱因特殊情況有交付
    他人使用之需，亦必會深入瞭解用途後再行提供他人使用，
    此為事理之常，且依社會生活經驗，一般人申請設立銀行帳
    戶使用並無困難之處，故無使用他人帳戶之必要。查證人林
    雅凡每次性交易成功後，扣除本身可獲得之報酬2,500元後
    ，其餘金額均匯入本案帳戶，業如前述，倘非被告與本案應
    召集團有營利媒介性交行為之犯意聯絡，本案應召集團何需
    提供本案帳戶供證人林雅凡匯款使用，使被告坐享此部分利
    益，且此與一般詐欺案件因有被害人報案而可查獲之情形不
    同，如證人林雅凡未經員警查獲指述，尚無從查知此部分匯
    入之金額來源為何，即無法查獲本案。
　⒊另近年來利用他人帳戶作為匯入犯罪所得款項之交易媒介之
    案件層出不窮，媒體及政府無不大力宣導，提醒注意，而被
    告於案發時年約40歲，教育程度為高中畢業，從事營造工程
    （見本院卷第64頁），可見被告為一智慮成熟、具有相當社
    會經驗之成年人，對於上情應無不知之理；又被告供稱因為
    之前借了40幾萬元給「九萬」，才將本案帳戶提供給「九萬
    」還錢使用云云，然對於「九萬」是於何時間、以何原因向
    其借款，均無法明確回答（見偵卷第116頁、本院卷第34頁
    ），亦無法提供借款或還款資料，且無法提供「九萬」之真
    實身分（見本院卷第34頁），所以是否真有此人或此筆借款
    ，實非無疑。再者，倘若被告是提供本案帳戶供「九萬」還
    款使用，而證人林雅凡匯入本案帳戶之金額均非整數，被告
    亦供稱並無逐筆向「九萬」確認是否為其匯入（見本院卷第
    34頁），如此被告如何統計「九萬」還款之金額，此亦與一
    般欠債還款會事先約定還款時間及金額，或匯款後確認收訖
    與否之常情不符，佐以被告迄未提出其與「九萬」間之任何
    資料佐證其間有債務關係，況依被告所述，「九萬」積欠被
    告之債務尚未清償完畢（見本院卷第34頁），被告豈有未留
    任何證據資料，所為顯與常情不符。從而，被告上開所辯，
    並無任何憑據，且與常情有違，要難採信。
  ㈡綜上所述，被告上開所辯，顯係卸責之詞，不足採信。本案
    事證明確，被告上開犯行，堪以認定，應依法論科。
三、論罪科刑：
  ㈠核被告所為，係犯刑法第231條第1項前段之圖利容留性交罪
    。
  ㈡被告與本案應召集團成員間，就上開犯行，有犯意聯絡與行
    為分擔，為共同正犯。
  ㈢按刑法第231條第1項之處罰客體係容留、媒介等行為，並非
    性交、猥褻行為，亦即其罪數應以容留、媒介等行為（對象
    ）定之；苟其容留、媒介「同一人」而與他人為多次性交易
    ，在綜合考量行為人之犯意、行為狀況、社會通念及侵害同
    一法益下，依社會通念，認刑罰上予以單純一罪評價，始符
    合刑罰公平原則者，固應僅以一罪論；至於容留、媒介「不
    同女子」為性交易行為部分，其行為之時間、地點明顯可以
    區隔，各行為可分而具有獨立性，自應分別論罪（最高法院
    109年台上字第4531號判決意旨參照）。被告自110年7月1日
    起至同年月30日止，多次圖利媒介證人林雅凡與男客為性交
    行為，係於密接時間內，本於單一決意所為，各行為之獨立
    性極為薄弱，依一般社會健全觀念，在時間差距上，難以強
    行分開，應視為數個舉動之接續施行，以包括之一行為評價
    為合理，應論以接續犯之單純一罪。
  ㈣爰以行為人之責任為基礎，審酌被告不思循正當途徑賺取財
    物，為貪圖不法利益，而與本案應召集團共同媒介女子從事
    有對價之性交行為，對社會善良風俗危害非微，所為殊不足
    取，並考量被告參與本案犯罪之情節，犯罪所生危害、實際
    獲取之不法利益，兼衡被告自陳之智識程度及家庭經濟狀況
    （見本院卷第64頁）等一切情狀，量處如主文所示之刑，並
    諭知易科罰金之折算標準。
四、沒收：
    犯罪所得，屬於犯罪行為人者，沒收之；於全部或一部不能
    沒收或不宜執行沒收時，追徵其價額，刑法第38條之1第1項
    前段、第3項定有明文。被告自110年7月1日起至同年月30日
    查獲本案時止，與本案應召集團成員共犯本案，而證人林雅
    凡扣除本身性交易報酬後，將剩餘金額均匯入本案帳戶，而
    於附表所示之時間，匯入如附表所示之金額，業經證人林雅
    凡證述在卷，並有本案帳戶交易明細在卷為憑（見偵卷第55
    至59頁），是證人林雅凡匯入本案帳戶之金額合計為15萬3,
    050元，此為被告本案之犯罪所得，應依刑法第38條之1第1
    項前段、第3項之規定諭知沒收，並於全部或一部不能沒收
    或不宜執行沒收時，追徵其價額。
據上論斷，應依刑事訴訟法第299條第1項前段，刑法第28條、第
231條第1項、第41條第1項前段、第38條之1第1項前段、第3項，
刑法施行法第1條之1第1項，判決如主文。
本案經檢察官何采蓉提起公訴，檢察官乙○○到庭執行職務。
中　　華　　民　　國　　111 　年　　4 　　月　　7 　　日
            刑事第八庭    審判長法  官  高思大
                                法  官  江文玉
                                法  官  王靖茹
以上正本證明與原本無異。
如不服本判決應於收受判決後20日內向本院提出上訴書狀，並應
敘述具體理由；其未敘述上訴理由者，應於上訴期間屆滿後20日
內向本院補提理由書（均須按他造當事人之人數附繕本）「切勿
逕送上級法院」。
                                書記官  廖于萱
中　　華　　民　　國　　111 　年　　4 　　月　　7 　　日
附錄論罪科刑法條：
中華民國刑法第231條第1項
意圖使男女與他人為性交或猥褻之行為，而引誘、容留或媒介以
營利者，處5年以下有期徒刑，得併科10萬元以下罰金。以詐術
犯之者，亦同。
【附表】
編號 匯款時間 匯款金額(不含手續費) 1 110年7月1日1時3分許         10,585元 2 110年7月3日2時47分許         25,985元 3 110年7月4日23時30分許         24,485元 4 110年7月14日2時5分許          6,485元 5 110年7月15日2時7分許          8,685元 6 110年7月16日1時32分許         16,485元 7 110年7月18日0時54分許         17,985元 8 110年7月22日14時22分許         11,585元 9 110年7月24日14時52分許          9,485元 10 110年7月26日14時33分許         21,285元 總計         153,050元